臺灣臺北地方法院民事簡易判決
111年度北簡字第10272號
原      告  李隆成  

被      告  李澄雄  


上列當事人間損害賠償事件，原告提起附帶民事訴訟，經本院刑
事庭以111年度審交附民字第141號裁定移送，於民國111年10月3
日言詞辯論終結，本院判決如下：
    主    文
被告應給付原告新臺幣424,475元，及自民國111年2月26日起至
清償日止按年息百分之5計算之利息。
原告其餘之訴駁回。
本判決第1項得假執行；被告以新臺幣424,475元為原告預供擔保
，得免為假執行。
原告其餘假執行之聲請駁回。
    事實及理由
一、原告主張、聲明：被告於民國110年2月19日10時33分許騎乘
    車牌號碼000-000號普通重型機車，沿臺北市松山區市民大
    道由東往西方向行駛，行經臺北市松山區市民大道4段與敦
    化南路1段路口時，本應注意車前狀況及與前方車輛間之安
    全距離，並隨時採取必要安全措施，竟疏未注意及此，因而
    追撞同向前方由原告所騎乘車牌號碼000-000號普通重型機
    車，致原告人車倒地(下稱系爭車禍)，並受有右側橈骨頭移
    位閉鎖性骨折、右側尺骨鷹嘴突移位粉碎性閉鎖性骨折併關
    節內伸展及右側肘部脫臼等傷害（下稱系爭傷害）。原告依
    民法第184條第1項前段、第2項、第191條之2、第193條第1
    項、第195條第1項前段規定提起本訴請求金額(本院卷第105
    頁)如下：㈠醫療費用：因系爭傷害原告至醫院治療，支付醫
    療費新臺幣（下同）166,226元，有台安醫院、馬偕紀念醫
    院及臺大醫院診斷證明及相關收據可證。因受傷部位仍需再
    度手術，取出前述手術植入之鋼釘，醫療收據55,153元(原
    起訴請求88,000元)，共計221,379元；㈡看護費：因系爭傷
    害需人看護，住院期間均由配偶協助看護，第一次住院期間
    為111年2月19日至2月24日，有診斷證明書建議休養6個月，
    囿於原告傷及右手，飲食起居甚為不便，休養期間亦由配偶
    協助看護，看護期間自110年2月19日起至110年3月23日、3
    月24日半天，共計23.5天，以每日2,000元計價，支出47,00
    0元。第二次手術之看護期間，自111年3月1日起至3月15日
    止支出30,000元，共計77,000元；㈢交通費：因系爭傷害不
    良於行，支出5,000元(實際單據僅4,255元)；㈣工作損失：
    原告原任職於源宏食品行，每月工資38,000元，受傷期間11
    0年2月19日起至同年8月19日共計6個月無法工作，並於111
    年3月1日起至111年3月3日住院進行二次手術，術後自111年
    3月1日起至111年3月31日止居家休養一個月，於上述期間無
    給付相關薪資，共計工資損失為266,000元；㈤再度手術雜支
    ：住院期間飲食及雜支2,847元(無單據)；㈥機車修護費用：
    系爭機車受損進行修護，支付1,960元，共計536,186元(總
    金額依起訴狀所載，與上各項總計不符，但原告同意依本院
    上計算金額為請求，本院卷第105頁)，扣除已領機車強制險
    保險金47,605元。並聲明：被告應給付原告488,581元，及
    自起訴狀繕本送達翌日起至清償日止，按年息百分之5計算
    之利息；請准供擔保宣告假執行。
二、被告答辯、聲明：原告有過失。希望再降低金額。並聲明：
    原告之訴駁回。
三、本院判斷的簡要說明：
(一)不爭執事項：系爭車禍造成原告系爭傷害己經本院刑事庭以
    111年度審簡易字第74號刑事判決被告犯過失傷害罪，處拘
    役55日確定，依上刑事確定判決，可以認定被告就系爭車禍
    應對原告負過失侵權行為責任。被告雖於本院無據抗辯原告
    亦有過失，但明顯與原告係遭被告自後追撞所致，原告應無
    其他注意義務的違反及防止系爭車禍發生的可能的情況不符
    ，難以採取。
(二)原告各項請求的審酌:
　1.醫療費用221,379元：原告因系爭傷害嚴重，先進行第1次手
    術治療，支出166,226元等情，已經原告提出台安醫院、馬
    偕醫院及台大醫院的相關收據(附民卷第11-33頁)，形式審
    查核計相符，可以認定確實係因系爭車禍所造成的損害。另
    受傷部位2度手術，取出前次手術植入之鋼釘，原告亦已提
    出醫療收據55,153元（本院卷第63-75頁），共計221,379元
    。原告雖另請求第2次住院住院期間飲食及雜支2,847元，但
    因無何相關的證明單據，尚難採取。
　2.交通費4,255元：依原告所受系爭傷害不輕，且經2次骨科手
    術，故應認交通費亦係原告因系爭車禍所需增加的必要支出
    ，經核算原告所提的收據（本院卷第58~58-6頁），原告4,2
    55元的請求，並無不當。
　3.看護費77,000元：查，原告因系爭傷害住院，依原告系爭傷
    害情形，住院期間確有看護之必要，且依最高法院94年度台
    上字第1543號民事判決判決意見，即使由原告配偶看護，原
    告亦得請求侵權行為人賠償，經審酌原告第1次手術需看護
    期間自110年2月19日起至110年3月23日、3月24日半天，共
    計23.5天，以目前的看護行情中間價每日2,000元計算，應
    為47,000元。另第2次手術之看護期間，自111年3月1日起至
    3月15日止，計15日，同樣以每日2,000元計算，應為30,000
    元，原告依上請求77,000元，可以採認。
　4.工作損失169,250元：原告110年因系爭車禍受有系爭傷害，
    造成無法工作以及必須休養的損害，已經原告提出相關的診
    斷證明書(附民卷第29頁)及薪資給付說明書(本院卷第61頁)
    ，可以認定確有6個月的薪資所得損失，原告雖主張每月薪
    資為38,000元，但無相關的薪水單據可以認定，故依該年度
    每月基本薪資24,000元計算6個月，計為144,000元。另依上
    薪資給付說明書，原告111年因第2次手術，亦受有1個月的
    薪資損失，依111年度的基本薪資25,250元計算，第2次的薪
    資損失為25,250元，總計為169,250元。
　5.機車修護費用196元：原告所有系爭機車因系爭車禍受損支
    出1,960元，雖有原告提出之估價單（本院卷第77頁）在卷
    ，但因系爭機車係於85年1月出廠，早已超過3年的耐用年限
    ，經折舊後，僅得請求196元。
　6.以上各項，計為472,080元(221,379+4,255+77,000+169,250
    +196=472,080)，扣除強制險已理賠原告之47,605元後，被
    告尚應賠償原告424,475元(472,080-47,605=424,475)。　
四、綜上，原告依侵權行為法律關係請求被告給付原告424,475
    元，及自起訴狀繕本送達之翌日（即111年2月26日，附民卷
    第37頁）起至清償日止，按年息5%計算之利息，為有理由，
    應准，至原告超出該准部分的請求，無理由，應駁回。又該
    駁回部分的假執行聲請，因已失依據，應併駁回。
五、本件事證已明，當事人其餘主張陳述及所提證據，經審酌後
    不影響上述認定及說明，故不詳論。
六、原告勝訴部分，係適用民事訴訟法第427條第2項簡易程序所
    為被告敗訴之判決，依同法第389條第1項第3款規定，應依
    職權宣告假執行。並依同法第392條第2項規定，宣告被告預
    供擔保，得免為假執行。
七、訴訟費用：本件經刑庭移送而來，依刑事訴訟法第504條第2
    項規定，免納裁判費，且至本院言詞辯論終結時，亦未發生
    其他訴訟費用，故不併就訴訟費用之負擔為宣告。
中　　華　　民　　國　　111 　年　　11　　月　　29　　日
            臺灣臺北地方法院臺北簡易庭
                                    法  官  詹駿鴻
以上正本證明與原本無異。
如不服本判決，應於判決送達後20日內向本庭（臺北市○○○路0段
000巷0號）提出上訴狀。（須按他造當事人之人數附繕本）如委
任律師提起上訴者，應一併繳納上訴審裁判費。
中　　華　　民　　國　　111 　年　　11　　月　　29　　日
                                    書記官  徐宏華